臺灣高等法院刑事判決　　　　　　　　　　　　　九十二年度上訴字第三三一四號
　　上　訴　人
　　即　被　告　己○○
　　選任辯護人　劉陽明律師
　　選任辯護人　陳璧秋律師
右上訴人因偽造文書等案件，不服臺灣新竹地方法院九十一年度訴字第七六九號，中
華民國九十二年六月三十日第一審判決（起訴案號：臺灣新竹地方法院檢察署九十一
年度偵字第四四六四號），提起上訴，本院判決如左：
    主  文
原判決關於己○○部分撤銷。
己○○共同連續行使偽造私文書，足以生損害於他人，處有期徒刑壹年。
如附表編號一至三號所示之申請書、信用卡及簽帳單上所偽造之「戊○○」署名共貳
拾捌枚，附表編號四至七號所示之申請書、信用卡及簽帳單上所偽造之「丙○○」署
名共拾陸枚，附表編號八至十號所示之申請書、信用卡（附表八除外）及簽帳單上
所偽造之「丁○○」署名共拾貳枚，附表編號十一至十三號所示之申請書上所偽造
之「甲○○」署名共貳枚，附表編號八所示之信用卡壹張，均沒收。
    事  實
一、己○○本受僱於美在時公司，為荷商荷蘭銀行股份有限公司（下稱荷蘭銀行）推
    廣該銀行信用卡業務，自民國九十一年五月初起，在新竹市○○路「亞太」量販
    店門口擺設攤位推廣；張淼鴻（由檢察官另案偵查中）則為同在該處擺設攤位、
    屬華采公司僱用之業務員、負責推廣及代辦世華商業銀行（下稱世華銀行）與慶
    豐商業銀行（下稱慶豐銀行）信用卡。詎其二人竟與乙○○（通緝中）及王志祥
    （檢察官另案偵查中）等人，共同意圖為自己不法之所有，基於概括之犯意聯絡
    與行為分擔，推由己○○、張淼鴻二人利用工作上之機會，就客戶個人信用條件
    良好，欲申請荷蘭或世華、慶豐等銀行信用卡者，多影印一份該客戶之國民身分
    證影本、荷蘭銀行信用卡申請書、該客戶之其他銀行信用卡資料等個人資料留供
    己用後，再與乙○○、王志祥等人分工合作，自同年五月間起至七月間止，或在
    己○○位於新竹市○○路一０五號四樓之租屋處，或於乙○○位於新竹市○○街
    九十九號二樓之租住處或於張淼鴻位於新竹市○○路一六０巷一號三樓之五之住
    處等地，或以附表編號一至三、六至十三號所示：冒用戊○○、丙○○、丁○○、甲○○等人之名義，由乙○○負責書寫女性客戶之信用卡申請書、男性部分
    則由己○○負責書寫，並分別於其上各偽造如附表所示之「戊○○」署名三枚、
    「丙○○」署名四枚、「丁○○」署名二枚及「甲○○」之署名二枚，而偽造私
    文書後，再持向附表編號一至三、六至十三號所示之世華銀行、慶豐銀行、國泰
    商業銀行（下稱國泰銀行）、富邦商業銀行（下稱富邦銀行）、匯豐商業銀行（
    下稱匯豐銀行）、遠東商業銀行（下稱遠東銀行）、台新商業銀行（下稱台新銀
    行）及中國信託商業銀行（下稱中國信託）等銀行行使，辦理信用卡之方法；
    或以附表編號四、五號所示：冒用丙○○之名義，由乙○○打電話至丙○○原已
    取得信用卡之國泰與匯豐二家發卡銀行，佯稱是丙○○本人，向承辦人員謊稱所
    持有之卡片有問題要請領新卡片，且欲變更聯絡地址及聯絡方式等個人資料後，
    使國泰與匯豐二家銀行承辦人員均不疑有他，待其等寄來信用卡後，再冒領附表
    編號四、五所示之丙○○信用卡二張，而取得各申請銀行所核發附表編號二、四
    至十三號所示之信用卡（附表編號一、三號所示部分，因銀行人員於徵信後自行
    決定不核卡，故未取得戊○○之信用卡）後。再由己○○、乙○○、王志祥等人
    ，分別先在信用卡背面之持卡人簽名欄上偽造各該被冒名者之姓名，而偽造準私
    文書，以供不知情的店家核對身分後，再分持上開信用卡於附表編號二、四至十
    三號所示之時間，至新竹市之「大潤發」、「亞太」、「萬家福」及新竹縣之「
    家樂福」等（詳如附表編號二、四至十三號所示）等商店，各持分屬男、女客戶
    之前開冒名申請取得之信用卡，購買大批煙酒及其他易於變賣之商品，並於櫃台
    持前開冒名申請取得之信用卡結帳，連續在不知情之店員所製作、詳如附表編號
    二、四至十號所示之簽帳單上偽造詳如附表編號二、四至十號所示之「戊○○」
    之署名二十四枚、「丙○○」之署名二十八枚、「丁○○」之署名二十八枚（均
    一式二枚），而偽造私文書後，再持以交付簽帳單予不知情之店員以作為支付價
    金之方法，共購得新台幣（下同）九十五萬一千七百十二元之商品或服務（飯店
    偵查中）等人以換取現金，所得現金再由己○○、乙○○、張淼鴻等人分配花用
    ，足以生損害於各如附表編號一至十三號所示之戊○○、丙○○、丁○○、甲○○等人、特約商店及發卡銀行。嗣於同年七月三十一日下午五時三十分許，經警
    在新竹市○○路○段「昌益加油站」前查獲乙○○，在其位於新竹市○○街九十
    九號二樓之住處，起出丁○○遭冒名申請之信用卡一張（即與附表編號八所示之
    信用卡卡號相同，但為原磁卡故障、遠東銀行自行通知乙○○欲更換之新卡，其
    上尚未經簽名）及銀行所發之使用手冊一份，並循線於同日晚間九時三十分許，
    在新竹市○○路「萊爾富超商」前查獲己○○，警方隨即通知相關銀行風險管理
    人員蔡政隆、邱嘉隆、林昱德、葉展皓、吳淯兆等人到場，清查後，始發現上情
    ，造成附表所示之發卡銀行計共計九十五萬一千七百十二元之損失，並扣得附表
    八所示冒名聲請所得之信用卡壹一張。
二、案經新竹市警察局第一分局報告臺灣新竹地方法院檢察署檢察官偵查起訴。
    理  由
一、訊據被告固坦承有影印客戶個人資料，再轉交予乙○○，惟否認親自盜刷信用卡
    等情事，辯稱：有交付資料與交卡給乙○○去刷卡，買東西再出售，伊僅分得戊○○這一份，其他都沒有，伊不是主謀等語。經查：
（一）右揭犯罪事實，業據共犯乙○○於警訊、偵訊及原審均供承不諱（偵卷第十頁
      、第十一頁、第六七至六八頁、原審卷第三二、三三頁、五九頁、六二頁、一
      一六頁），核與被害人丁○○、丙○○、戊○○、甲○○等人，於偵查時指稱
      ：其等僅係將個人資料交付予被告己○○欲用以申請荷蘭銀行信用卡而已，並
      未再申請如附表所示之各張信用卡、亦未曾填寫用以申請如附表所示信用卡之
      申請書等資料、亦未曾於詳如附表所示之時、地刷卡消費、更未曾在如附表編
      號二、四至十號所示之簽帳單上簽名等語（偵卷第十三至十八頁、第一九九至
      二百頁）相符，並有附表編號一至十三號之申請書、簽帳單影本及盜刷明細資
      料等在卷可憑，復經被害人即發卡銀行之風險管理人員蔡政隆、邱嘉隆、林昱
      德、葉展皓、吳淯兆等人分別陳述在卷（偵卷第十九至二三頁），此外，復有
      附表編號八所示之信用卡一張扣案在卷，足認共犯乙○○之上開自白應為真實
      ，堪予採信。
（二）被告於偵訊稱：自五月中旬起，我將荷蘭銀行申請信用卡客戶資料，挑選比較
      有信用財力的影印下來，在我振興路住處或乙○○與他男友王志祥西大路小雅
      套房九樓，冒用客戶資料向銀行聲請信用卡，男的資料我寫，女的資料乙○○
      寫等語（偵卷第六九頁），是被告辯稱僅單純轉交資料等語，與其偵訊說辭及
      共犯乙○○上開證述顯然不合，不足採信，再觀諸被告籍設新竹市○區○○里
      ○鄰○○街九十九號二樓，此址恰為共犯乙○○之租屋處，該處並由共犯王志
      祥擔任戶長，此為被告、共犯乙○○、王志祥等人於原審分別陳明在卷，復有
      法務部戶役政連結作業系統表三份附於本院卷內可憑，顯見其等關係非僅被告
      所稱認識而已，且本件信用卡盜刷金額高達九十五萬一千七百二十元，衡情，
      被告豈會無償提供客戶的資料予被告乙○○後即不再聞問？是被告辯稱：資料
      交付後之事，均不知等語，有違常情，不足採信，再原審將被告與共犯乙○○
      參（原審卷第一二七頁），而被告對於其未曾陪同被告乙○○盜刷信用卡之問
      題，呈情緒波動之反應，研判有說謊，此有法務部調查局於九十二年一月二十
      八日出具之調科參字第０九二六００一五七一０號測謊報告書一份附卷可參（
      原審卷第九十頁）可參，雖依調查局之上開報告另提到，因為被告己○○事後
      稱頭痛，情緒激動，無法測試其他相關問題，惟經原審於測謊後訊問被告接受
      第一個問題測試時之狀況，稱：第一個測驗官先測試，問過二遍，都沒有問題
      ，在停止測試前一切都正常，沒有人強暴、脅迫我，我都是自願回答等語（原
      審卷第九十四、九十五頁），顯見被告測謊，雖因中途身體不適而中斷，然在
      此之前之測謊，並無得排除之原因，故其結果，應可採酌。參諸被告係從事信
      用卡代辦業務，對於信用卡之申請、補發新卡、更改帳單地址、提高信用額度
      、如何應對銀行徵信電話等流程，自較一般人熟稔，且共犯乙○○指稱：向銀
      行照會其信用卡遺失、申請補發、背熟客戶資料供銀行徵信時回答等均係被告
      己○○所教，且係專載空屋之地址以防事跡敗露等語，核諸附表所示之申請書
      上所留存之現居地址，分別為：新竹市○○街九十九號（即被告二人之
      一樓）、同街一０一號（即同棟隔壁）、同市○○路一六０巷一號五樓之六（
      證人張淼鴻所使用、其父所有）、同市○○路○段二八四巷十弄五號二樓及六
      樓等處，上開地址除新竹市○○街九十九號外均無
      連結作業系統資料等在卷可參，並附表編號二、八、九、十等申請書上之
      地電話欄均特別註明係「
      據，堪予採信，是被告辯稱交付客戶個人資料以後的事實其全不知情、亦未參
      與等語，與上開證據不符，不足採信。此外，復有丁○○信用卡一張扣案可憑
      ，事證明確，被告之犯行洵堪認定。
二、按在信用卡背面偽簽持卡人之姓名，已足以為表示其與發卡公司訂立契約及於使
    用時供特約商店核對其身分等用意之證明，性質上屬於刑法第二百二十條第一項
    之準私文書。核被告己○○、乙○○二人上開冒名申請信用卡、在信用卡背面簽
    名、在不知情之店員所製作之簽帳單上冒簽他人行為並交付予店員以換取商品等
    所為，係分別觸犯刑法第二百十六、第二百十條之行使偽造私文書罪、同法第二
    百十六條、第二百二十條第一項、第二百十條之行使偽造準私文書罪及同法第三
    百三十九條第一項之詐欺取財罪；被告偽造署名，為偽造私文書、準私文書之部
    分行為，而其偽造私文書、準私文書後，復持之以行使，其偽造之低度行為均為
    其行使之高度行為吸收，均不另論罪。公訴人就被告在信用卡背面偽造他人署名
    之行為漏未論罪，尚有未洽。被告與乙○○、張淼鴻、王文祥等人，就上開犯行
    ，有犯意之聯絡與行為之分擔，為共同正犯。被告先後多次行使偽造私文書、行
    使偽造準私文書與詐欺取財之犯行，均時間緊接、手法雷同，所犯均係基本犯罪
    構成要件相同之罪，顯均係基於概括之犯意反覆為之，應依刑法第五十六條連續
    犯之規定分別論以一連續行使偽造私文書罪、一連續行使偽造準私文書及一連續
    詐欺取財罪，並均依法加重其刑。而被告二人所犯上開連續行使偽造私文書罪、
    連續行使偽造準私文書罪與連續詐欺取財罪、詐欺得利罪間，有方法、目的之牽
    連關係，為刑法第五十五條之牽連犯，應從較重之連續行使偽造私文書罪處斷。
    有關附表編號九、十之金額合計七萬七千九百十九元，與起訴書附表所載之七萬
    九千二百八十一元不同，起訴書附表所載超過部分，並無證據可佐，惟起訴意旨
    認此超過部份與前揭罪科刑部分，為裁判上一罪關係，爰不另為無罪之諭知。
三、至附表編號一至十四號所示之申請書、信用卡背面及簽帳單上所分別偽造之「戊○○」署名共二十八枚、「丙○○」署名共三十六枚、「丁○○」署名共三十二
    枚、「甲○○」署名二枚，均應依刑法第二百十九條之規定宣告沒收。另於在共
    犯乙○○住處所扣得之丁○○信用卡一張，為被告與之冒名聲請所得，為犯罪所
    得之物，應依刑法第三十八條第一項第三款宣告沒收，且其效力及於該信用卡背
    面偽造之丁○○署名，故就該偽造署名部分，即不另為沒收之諭知，併此敘明。
四、原審據以論罪科刑，固非無見，惟查：有關附表編號八、九、十所示之遠東、
    富邦銀行信用卡申請書上，並無丁○○印文，業據本院調閱各該聲請書原本無訛
    ，並有影本附卷可參，原審誤認有該印文，並推論被告偽刻該印章，即與上開證
    據不合，惟此部份未據起訴，被告偽造署名為偽造私文書、準私文書之部分行
    為，不另論罪，原審未予說明，有關附表編號九、十之金額，與起訴書認定不
    同，原審未予說明，均有未洽。被告上訴雖承認部分犯行，惟亦執陳詞否認部分
    犯行，為不可採，而原判決既有上述可議之處，即屬不能維持，應由本院撤銷原
    判決，自為判決，爰審酌被告利用工作機會，暗中將客戶的個人資料留存後再提
    供予他共犯一同冒他人之名申請信用卡後藉此謀利，危及被害人個人的信用，造
    成發卡銀行近百萬元之損失，破壞金融秩序，所生之損害非小，犯後已與大部分
    受害銀行達成民事和解之態度等一切情狀，量處如主文第二項所示之刑。沒收之
    物及其依據均如三所述。
據上論斷，應依刑事訴訟法第三百六十九條第一項前段、第三百六十四條、第二百九
十九條第一項前段、刑法第二十八條、第五十六條、第二百十六條、第二百十條、第
二百二十條第一項、第二百十九條、第三百三十九條第一項、第五十五條、第三十八
條第一項第三款，罰金罰鍰提高標準條例第一條前段，判決如主文。
本案經檢察官鄭龍照到庭執行職務。
中　　　華　　　民　　　國　　九十三　　年　　　七　　　月　　 十三 　　日
                              臺灣高等法院刑事第十庭
                                  審判長法  官　溫　耀　源
                                        法  官　吳　　  燦
                                        法  官　周　政　達
右正本證明與原本無異。
如不服本判決，應於收受送達後十日內向本院提出上訴書狀，其未敘述上訴之理由者
並得於提起上訴後十日內向本院補提理由書（均須按他造當事人之人數附繕本）。
                                        書記官  陳　菊　珍
中　　　華　　　民　　　國　　九十三　　年　　　七　　　月　　 十三 　　日
附錄：本案論罪科刑法條全文
中華民國刑法第二百一十六條
行使第二百十條至第二百十五條之文書者，依偽造、變造文書或登載不實事項或使登
載不實事項之規定處斷。
中華民國刑法第二百一十條
偽造、變造私文書，足以生損害於公眾或他人者，處五年以下有期徒刑。
中華民國刑法第二百二十條第一項
在紙上或物品上之文字、符號、圖畫、照像，依習慣或特約，足以為表示其用意之證
明者，關於本章及本章以外各罪，以文書論。
中華民國刑法第三百三十九條第一項
意圖為自己或第三人不法之所有，以詐術使人將本人或第三人之物交付者，處五年以
下有期徒刑、拘役或科或併科一千元以下罰金。
附  表：
┌──┬───┬────┬────┬───────┬────┬─────┐
│編號│被害人│發卡銀行│申請方法│盜刷次數及金額│偽造署名│ 備    註 │
├──┼───┼────┼────┼───────┼────┼─────┤
│ 一 │戊○○│富邦銀行│冒其名向│無（因銀行徵信│於申請書│冒其名之│
│    │      │（未核卡│發卡銀行│人員查覺有異而│上，「范│  申請書影│
│    │      │）      │申請    │拒絕發卡）    │宜輝」一│  本一份（│
│    │      │        │        │              │枚。    │  附於偵卷│
│    │      │        │        │              │        │  第二二九│
│    │      │        │        │              │        │  頁）    │
│    │      │        │        │              │        │富邦銀行│
│    │      │        │        │              │        │  函（附於│
│    │      │        │        │              │        │  偵卷第二│
│    │      │        │        │              │        │  二八頁）│
├──┼───┼────┼────┼───────┼────┼─────┤
│ 二 │同右  │慶豐銀行│同右    │共十二次，    │於申請│冒其名之│
│    │      │（卡號：│        │前十一次均在九│  書上，│  申請書影│
│    │      │四五六三│        │十一年六月四日│  「范宜│  本一份（│
│    │      │一九一０│        │，分別在「亞太│  輝」一│  附於偵卷│
│    │      │０三八九│        │量販店」（三筆│  枚，  │  第二三二│
│    │      │二四五０│        │）、「北聯社」│於簽帳│  頁）    │
│    │      │號）    │        │（二筆）、「萬│  單上，│冒其名之│
│    │      │        │        │家福」（四筆）│  「范宜│  簽帳單影│
│    │      │        │        │、屈臣氏（二筆│  輝」共│  本十二紙│
│    │      │        │        │），翌（五日）│  二十四│  （附於偵│
│    │      │        │        │又至「亞太量販│  枚。  │  卷第二三│
│    │      │        │        │店」刷卡消費一│在該張│  四至二四│
│    │      │        │        │筆，分別為：一│  信用卡│  五頁）  │
│    │      │        │        │萬一千零十五、│  背面，│          │
│    │      │        │        │八千三百、一萬│  「范宜│          │
│    │      │        │        │一千零十五、一│  輝」一│          │
│    │      │        │        │萬二千七百三十│  枚。  │          │
│    │      │        │        │二、九千九百、│        │          │
│    │      │        │        │一萬三千零六、│        │          │
│    │      │        │        │一萬零一百七十│        │          │
│    │      │        │        │、五百六十七、│        │          │
│    │      │        │        │二千零三十一及│        │          │
│    │      │        │        │四千二百元；  │        │          │
│    │      │        │        │計九萬九千七百│        │          │
│    │      │        │        │零一元。      │        │          │
├──┼───┼────┼────┼───────┼────┼─────┤
│ 三 │同右  │華僑銀行│同右    │無（因銀行徵信│於申請書│冒其名之│
│    │      │（未核卡│        │人員查覺有異而│上，「范│  申請書影│
│    │      │）      │        │拒絕發卡）    │宜輝」一│  本一份（│
│    │      │        │        │              │枚。    │  附於偵卷│
│    │      │        │        │              │        │  第二五六│
│    │      │        │        │              │        │  頁）    │
│    │      │        │        │              │        │華僑銀行│
│    │      │        │        │              │        │  函（附於│
│    │      │        │        │              │        │  偵卷第二│
│    │      │        │        │              │        │  五五頁）│
├──┼───┼────┼────┼───────┼────┼─────┤
│ 四 │丙○○│國泰銀行│向原發卡│一次，        │於申請│丙○○本│
│    │      │（卡號：│銀行謊稱│於同年七月十五│  書上，│  人曾申請│
│    │      │五四六三│欲變更聯│日下午六時一分│  「林玉│  之申請書│
│    │      │二八九０│絡地址，│許，至「大潤發│  婷」一│  影本（附│
│    │      │０四一四│再於收到│」購物刷卡共二│  枚，  │  於偵卷第│
│    │      │九五０六│新卡後冒│十一萬四千七百│於簽帳│  二六一頁│
│    │      │號）    │領      │元。          │  單上，│  ）      │
│    │      │        │        │              │  「林玉│冒其名之│
│    │      │        │        │              │  婷」共│  簽帳單影│
│    │      │        │        │              │  二枚。│  本一紙（│
│    │      │        │        │              │在該張│  附於偵卷│
│    │      │        │        │              │  信用卡│  第二六二│
│    │      │        │        │              │  背面，│  頁）    │
│    │      │        │        │              │  「林玉│          │
│    │      │        │        │              │  婷」一│          │
│    │      │        │        │              │  枚。  │          │
├──┼───┼────┼────┼───────┼────┼─────┤
│ 五 │同右  │匯豐銀行│同右    │共四次，      │於申請│冒其名之│
│    │      │（卡號：│        │均於同年七月二│  書上，│  申請書影│
│    │      │五四二八│        │日下午，至「大│  「林玉│  本一份（│
│    │      │二七四三│        │潤發」（二筆）│  婷」一│  附於偵卷│
│    │      │０九七五│        │、「寶島鐘錶」│  枚，  │  第二六四│
│    │      │三七六六│        │及「三之六鞋店│於簽帳│  頁）    │
│    │      │號）    │        │」各刷卡購物：│  單上，│冒其名之│
│    │      │        │        │十一萬一千二百│  「林玉│  簽帳單影│
│    │      │        │        │七十六、三萬六│  婷」共│  本四紙（│
│    │      │        │        │千五百三十、十│  八枚。│  附於偵卷│
│    │      │        │        │四萬及二千二百│在該張│  第二六六│
│    │      │        │        │九十元；      │  信用卡│  至二六九│
│    │      │        │        │計二十九萬八千│  背面，│  頁）    │
│    │      │        │        │二百六十八元。│  「林玉│          │
│    │      │        │        │              │  婷」一│          │
│    │      │        │        │              │  枚。  │          │
├──┼───┼────┼────┼───────┼────┼─────┤
│ 六 │同右  │世華銀行│冒其名向│共四次，      │於申請│冒其名之│
│    │      │（卡號：│發卡銀行│均於同年月十九│  書上，│  申請書影│
│    │      │四三八五│申請    │日下午，分別至│  「林玉│  本一份（│
│    │      │五一００│        │「大潤發」、「│  婷」一│  附於偵卷│
│    │      │００六二│        │宏揚通信」及「│  枚，  │  第二七八│
│    │      │五九０二│        │家樂福」（二筆│於簽帳│  頁）    │
│    │      │號）    │        │）各刷卡購物：│  單上，│冒其名之│
│    │      │        │        │十二萬二千六百│  「林玉│  簽帳單影│
│    │      │        │        │零五、一萬二千│  婷」共│  本四紙（│
│    │      │        │        │四百、一萬一千│  八枚。│  附於偵卷│
│    │      │        │        │六百五十及三千│在該張│  第二八二│
│    │      │        │        │二百二十元，  │  信用卡│  至二八五│
│    │      │        │        │計十四萬九千八│  背面，│  頁）    │
│    │      │        │        │百七十五元。  │  「林玉│          │
│    │      │        │        │              │  婷」一│          │
│    │      │        │        │              │  枚。  │          │
├──┼───┼────┼────┼───────┼────┼─────┤
│ 七 │同右  │富邦銀行│同右    │共五次，      │於申請│冒其名之│
│    │      │（卡號：│        │先於同年月十三│  書上，│  申請書影│
│    │      │四五七九│        │日至「大潤發」│  「林玉│  本一份（│
│    │      │五七二五│        │與「ＥＮＶＩ」│  婷」一│  附於偵卷│
│    │      │００二四│        │、同年月二十二│  枚，  │  第二九五│
│    │      │三九０三│        │日至「頂好超市│於簽帳│  頁）    │
│    │      │號）    │        │」、「家樂福」│  單上，│冒其名之│
│    │      │        │        │、同年月三十日│  「林玉│  簽帳單影│
│    │      │        │        │至「全國電子」│  婷」共│  本五紙（│
│    │      │        │        │，各刷卡消費：│  十枚。│  附於偵卷│
│    │      │        │        │五萬、七千五百│在該張│  第二九九│
│    │      │        │        │、五千二百五十│  信用卡│  至三０四│
│    │      │        │        │、六千九百及一│  背面，│  頁）    │
│    │      │        │        │千六百元；    │  「林玉│          │
│    │      │        │        │計七萬一千二百│  婷」一│          │
│    │      │        │        │五十元。      │  枚。  │          │
├──┼───┼────┼────┼───────┼────┼─────┤
│ 八 │丁○○│遠東銀行│同右    │共二次，      │於申請│冒其名之│
│    │      │（卡號：│        │分別於同年七月│  書上，│  申請書影│
│    │      │四五七九│        │二十六日下午，│  「洪銹│  本一份（│
│    │      │五九００│        │至「松風水月」│  以」一│  附於偵查│
│    │      │二九三０│        │、「遠傳電信」│  枚 　 │  卷第三六│
│    │      │九六０九│        │刷卡消費各三萬│於簽帳│  頁）    │
│    │      │號）    │        │六千、三千九百│  單上，│簽帳單影│
│    │      │        │        │九十元；      │  「洪銹│  本二紙（│
│    │      │        │        │計三萬九千九百│  以」共│  附於偵查│
│    │      │        │        │九十九元。    │  四枚。│  卷第三一│
│    │      │        │        │              │在該張│  二、三一│
│    │      │        │        │              │  信用卡│  三頁）  │
│    │      │        │        │              │  背面，│          │
│    │      │        │        │              │  「洪銹│          │
│    │      │        │        │              │  以」一│          │
│    │      │        │        │              │  枚。  │          │
├──┼───┼────┼────┼───────┼────┼─────┤
│ 九 │同右  │富邦銀行│同右    │共二次，      │於簽帳│冒其名之│
│    │      │（卡號：│        │分別於同年月三│  單上，│  申請書影│
│    │      │五四三三│        │、四日，各在「│  「洪銹│  本一份（│
│    │      │七七八九│        │遠傳電信」、「│  以」署│  附於偵卷│
│    │      │一五０二│        │非凡通訊精品」│  名四枚│  第三五頁│
│    │      │三００三│        │，各刷卡消費：│在該張│  ）      │
│    │      │號）    │        │一萬二千三百、│  信用卡│消費明細│
│    │      │        │        │一千一百五十五│  「洪銹│  一張及簽│
│    │      │        │        │元；          │  以」署│  帳單影本│
│    │      │        │        │計一萬三千四百│  名一枚│  二紙（附│
│    │      │        │        │五十五元。    │        │  於本院卷│
│    │      │        │        │              │        │  第一三六│
│    │      │        │        │              │        │  、一三八│
│    │      │        │        │              │        │  、一五六│
│    │      │        │        │              │        │  頁）    │
│    │      │        │        │              │ 　　　 │          │
├──┼───┼────┼────┼───────┼────┼─────┤
│ 十 │同右  │同右（卡│同右    │共十三次，    │於簽帳│與右「九│
│    │      │號：四五│        │分別於同年月二│  單上，│  」同一份│
│    │      │七九五六│        │日，在「溢鎂精│　「洪銹│  申請書，│
│    │      │０八二二│        │品服飾行」、「│  以」共│  一次核二│
│    │      │五五七八│        │小亞精品名店」│  二十枚│  張信用卡│
│    │      │０三號）│        │、「阿標的店」│  （郵購│消費明細│
│    │      │        │        │「ＥＮＶＩ」各│  部分無│  、天成飯│
│    │      │        │        │刷卡消費八千、│  簽單）│  店發票各│
│    │      │        │        │九千七百、一千│在該張│  一份、簽│
│    │      │        │        │五百及八千二百│  信用卡│  帳單影本│
│    │      │        │        │元；又於翌（三│　背面，│  九紙（附│
│    │      │        │        │）日以郵購方式│  「洪銹│  於本院卷│
│    │      │        │        │刷卡購買視聽音│  以」一│  第一三七│
│    │      │        │        │響及項鍊，各刷│  枚。　│  、一三九│
│    │      │        │        │卡消費：二萬一│  　　　│  至一四二│
│    │      │        │        │千九百十二及二│   　　 │  、一五二│
│    │      │        │        │千四百元；於四│        │  至一五五│
│    │      │        │        │日，再以郵購及│        │  及一五七│
│    │      │        │        │至「三之六鞋店│        │  之一頁，│
│    │      │        │        │」各刷卡消費：│        │  「品華」│
│    │      │        │        │二千九百八十八│        │  及加油站│
│    │      │        │        │、一千九百元；│        │  之部分簽│
│    │      │        │        │七日至臺北市「│        │  帳單銀行│
│    │      │        │        │品華」公司刷卡│        │  已無法提│
│    │      │        │        │一千一百九十元│        │  出）    │
│    │      │        │        │；八日至臺北市│        │          │
│    │      │        │        │「天成飯店」刷│        │          │
│    │      │        │        │卡三千二百元；│        │          │
│    │      │        │        │十日至「頂好超│        │          │
│    │      │        │        │市」刷卡二千一│        │          │
│    │      │        │        │百二十九元；二│        │          │
│    │      │        │        │十及二十四日，│        │          │
│    │      │        │        │至加油站刷卡消│        │          │
│    │      │        │        │費各七百及六百│        │          │
│    │      │        │        │四十五元；    │        │          │
│    │      │        │        │計六萬四千四百│        │          │
│    │      │        │        │六十四元。    │        │          │
├──┼───┼────┼────┼───────┼────┼─────┤
│十一│甲○○│台新銀行│同右    │無            │於申請書│冒其名之申│
│    │      │（卡號：│        │              │上，「江│請書影本一│
│    │      │四五七九│        │              │淑君」一│份（附於偵│
│    │      │六一一一│        │              │枚。    │卷第三二二│
│    │      │二三二一│        │              │        │頁）      │
│    │      │五八０五│        │              │        │          │
│    │      │號）    │        │              │        │          │
├──┼───┼────┼────┼───────┼────┼─────┤
│十二│同右  │中國信託│同右    │無            │於申請書│冒其名之申│
│    │      │（卡號：│        │              │上，「江│請書影本一│
│    │      │四五六三│        │              │淑君」一│份（附於偵│
│    │      │０一八五│        │              │枚。    │卷第三三一│
│    │      │０五九一│        │              │        │頁）      │
│    │      │三一七一│        │              │        │          │
│    │      │號）    │        │              │        │          │
├──┼───┼────┼────┼───────┼────┼─────┤
│十三│同右  │同右（卡│同右    │無            │同右申請│與右「十三│
│    │      │號：五四│        │              │書      │」同一份申│
│    │      │三三七二│        │              │        │請書，一次│
│    │      │一００四│        │              │        │核二張信用│
│    │      │一四六三│        │              │        │卡        │
│    │      │七九號）│        │              │        │          │
└──┴───┴────┴────┴───────┴────┴─────┘
